【裁判字號】    98,上訴,1255
【裁判日期】    990325
【裁判案由】    毒品危害防制條例
【裁判全文】
臺灣高等法院臺南分院刑事判決        98年度上訴字第1255號
上  訴  人
即  被  告  乙○○
選任辯護人  賴鴻鳴律師
            黃俊達律師
            蘇文斌律師
上列上訴人因違反毒品危害防制條例案件，不服臺灣台南地方法
院98年度訴字第481號中華民國98年10月26日第一審判決（起訴
案號：臺灣台南地方法院檢察署97年度營偵字第2186號，98年度
營偵字第159、207、208、209、210號），提起上訴，本院判決
如下：
    主  文
原判決撤銷。
乙○○犯如附表所示之罪，各處如附表所示之刑。應執行有期徒
刑拾年陸月；販賣毒品所得之財物共計新臺幣陸萬肆仟肆佰元沒
收，如全部或一部不能沒收時，以其財產抵償之；扣案之ＬＧ牌
銀色行動電話壹支（門號0000000000號，含ＳＩＭ卡
壹張）沒收。
    事  實
一、乙○○先前因違反麻醉藥品管理條例案件，經臺灣高雄地方
    法院判處有期徒刑5年2月，嗣經最高法院駁回上訴確定；又
    因違反麻醉藥品管理條例案件，經臺灣高等法院高雄分院定
    應執行刑為有期徒刑6年6月確定，上開案件經接續執行，於
    民國（下同）89年12月14日假釋出監，並於95年9月12日保
    護管束期滿視為執行完畢。詎乙○○仍不知悔改，明知甲基
    安非他命係毒品危害防制條例第2條第2項第2款所列管之第
    二級毒品，非經許可，不得持有、販賣，竟基於販賣甲基安
    非他命營利之犯意，以其使用之0000000000號行動電話號碼
    （下稱0000000000號行動電話號碼），分別與附表所示郭宗
    仁等人使用之電話，進行附表所示之交易通話聯繫後，先後
    於附表所示之時間、地點，分別以附表所示之價格，販賣甲
    基安非他命予附表所示郭宗仁等人。嗣經警於97年12月24日
    （起訴書及原審判決書均誤載為97年12月4日）16時15分至
    17時，在乙○○位於臺南縣北門鄉錦湖村鰻池高幹46右2電
    桿旁之工寮住處，執行搜索而查獲，並扣得乙○○所有使用
    0000000000號行動電話號碼，且供上開販賣甲基安非他命使
    用之ＬＧ牌銀色行動電話手機1支（含ＳＩＭ卡1張）。
二、案經臺南縣警察局學甲分局報請臺灣臺南地方法院檢察署檢
    察官偵查起訴。
    理  由
甲、程序方面：
    本件卷附之供述及非供述證據，被告乙○○及其辯護人於本
    院準備程序中，均表示同意有證據能力（見本院卷第53頁）
    ，且本院審酌各該證據作成之情況，並無程序違法或有何意
    思不自由情形，復經原審及本院於審判期日就上開證據依法
    進行提示、調查、辯論，且與本案待證事實間復具有相當之
    關聯性，以之為本案證據並無不當，自得採為本件認定事實
    之基礎，故依刑事訴訟法第159條之5第1項規定，認有證據
    能力。又照相係透過鏡頭，以機械方式將形成之畫面映寫入
    膠卷，再還原於照相紙上，故照相中不含有人的供述要素，
    且現實情形與作為傳達結果的照相，係透過機械而保障內容
    之一致性及正確性來加以保障的，並不存在人對現實情形之
    知覺、記憶，在表現時經常可能發生的錯誤（如知覺的不準
    確、記憶隨時間推移而發生的變化），故查獲過程之相片10
    張，乃警員依機械方式所留存之影像，並非供述證據，無傳
    聞法則適用，合先敘明。
乙、實體方面：
一、上開事實，業據被告乙○○於原審法院及本院（除證人陳志
    銘部份外）均坦承不諱，核與證人郭宗仁、陳威銘、陳志銘
    、王文俊、魏菁秀、陳正益、蘇錦炎、蔡宏昌、呂基標、邱
    保安、翁振義、郭欣華、蘇志河於司法警查調查中及偵訊中
    之陳述情節相符，並有臺灣台南地方法院97年聲監字第424
    號通訊監察書及電話附表（見警一卷第15、16頁），及0000
    000000號、0000000000號、0000000000號、00000000 00號
    、0000000000號、0000000000號、0000000000號、00000000
    00號行動電話話之通聯調閱查詢單（見警一卷第63、43、52
    、43頁，偵一卷第89、124、164、183頁），及臺灣台南地
    方法院南院刑搜字第7888號搜索票和臺南縣警察局學甲分局
    搜索扣押筆錄、扣押物品目錄表（見警一卷第22至26頁），
    及附表所示進行毒品交易聯繫之通訊監察譯文（詳附表所示
    卷頁），及臺南縣警察局學甲分局指認犯罪嫌疑人紀錄表（
    見警一卷第61至62、40、51、42、70頁，偵一卷第87、108
    、122至12 3、141、156至157、165、186至187、194頁）以
    及查獲過程之相片10張（見警一卷第30至34頁）在卷可稽，
    復有被告所有使用0000000000號行動電話號碼，且供上開販
    賣甲基安非他命使用之ＬＧ牌銀色行動電話手機1支（含Ｓ
    ＩＭ卡1張）扣案為證，且查：
  (一)蘇錦炎（業於 98年2月24日死亡）固曾於司法警察調查中及
    偵訊中陳稱其於附表編號16至18所示之3次，係向被告購買
    海洛因等語，然被告堅詞其僅販賣甲基安非他命，並未從事
    販賣海洛因之行為等語，且查蘇錦炎為警採集之尿液送驗結
    果，係有呈現甲基安非他命陽性反應，有蘇錦炎之臺南縣警
    察局學甲分局採集尿液姓名對照表及長榮大學98年2月3日確
    認報告可憑（見嘉義地檢署98度年毒偵字45號偵查案之臺南
    縣警察局學甲分局南縣學警偵字第0980001224號警卷第9、1
    0頁），可見蘇錦炎確因施用甲基安非他命，而有向被告購
    買甲基安非他命之需求，並再參以蘇錦炎與被告聯絡交易毒
    品之對話中，曾以「蝦子」做為欲交易之毒品之暗語，而附
    表編號13至15及19至23所示陳正益、蔡宏昌聯絡交易甲基安
    非他命之對話中，恰均以「蝦子」做為甲基安非他命之暗語
    等情綜合以觀，足認被告於附表編號16至18所示之3次，應
    係分別販賣附表編號16至18所示價格之甲基安非他命予蘇錦
    炎為是。
  (二)由上所述，被告應有分別透過附表所示與郭宗仁等人間之通
    話交易連繫，而分別於附表所示之時地，交付附表所示價格
    之甲基安非他命予郭宗仁等人，並收取如附表所示對價金錢
    之行為存在，且按近年來甲基安非他命危害社會日益嚴重，
    治安機關對於查緝非法販賣毒品工作，無不嚴加執行，設若
    無利可圖，衡情被告當無甘冒被查獲移送法辦、負擔重刑之
    責，而一再販出甲基安非他命之理，是被告具有營利之意圖
    ，至為灼然。
  (三)被告雖於本院審理中復質疑稱：本案未有證人陳志銘之驗尿
    報告附卷可憑，是證人陳志銘是否有向被告購買甲基安非他
    命，頗有疑慮云云，經查，被告於偵查、原審已自白本件全
    部犯行，且經證人陳志銘於警詢證述在卷，並有指認犯罪嫌
    疑人紀錄表、進行毒品交易聯繫之通訊監察譯文附卷可稽（
    詳警一卷第45頁至第53頁），且於偵查中結證在卷（詳97年
    度營偵字第2186號卷第62頁至第65頁）。本院向台南縣警察
    局學甲分局函詢證人陳志銘之驗尿檢驗結果，雖係安非他命
    陰性反應，有該分局99年3月9日南縣學警偵字第0990002213
    號函附檢驗報告一份附卷可稽（見本院卷第89頁至第91頁）
    ，然尿液檢驗未呈陽性反應之原因不一而足，且購買毒品者
    亦非僅限於自己施用，故陳志銘尿液未呈陽性反應，尚不足
    為有利被告此部分犯行之認定，殆無疑義。
  (四)從而，被告自白核與事實相符，本件事證明確，被告犯行洵
    堪認定。
二、按「犯第4條至第8條、第10條或第11條之罪，供出毒品來源
    ，因而查獲其他正犯或共犯者，減輕或免除其刑。」為98年
    5月20日修正公布之毒品危害防制條例第17條第1項所明定。
    其所稱「供出毒品來源，因而查獲其他正犯或共犯者」，係
    指被告供出毒品來源之有關資料，諸如其他正犯或共犯之姓
    名、年籍、住居所、或其他足資辨別之特徵等，使調查或偵
    查犯罪之公務員因而對之發動調查或偵查並查獲其他正犯或
    共犯而言。其立法用意，旨在鼓勵被告供出其所製造、運輸
    、販賣或持有之毒品來源，俾追究出該毒品之前手，以澈底
    清除毒品氾濫。而所謂「查獲」（修正前稱「破獲」）並無
    特定之法律意義，與一般社會通稱之「破案」相當，足見立
    法者無意將可獲減刑之情形，嚴格解釋為以其來源之前手遭
    檢察官起訴，甚至獲有罪之判決確定為限，反倒有意將減刑
    之裁量權賦予審理之法院依個案審酌。另所謂「供出毒品來
    源」係指具體供出上游之毒品來源，以防止毒品之蔓延而言
    ，如僅供出共犯，而未供出上游之毒品來源，即不得依前開
    法條減輕其刑。經查：(一)「本分局於97年12月24日16時15分
    持臺南地方法院核發之搜索票，至臺南縣北門鄉錦湖村鰻池
    高幹46右2電桿旁工寮執行搜索，當場查獲犯嫌乙○○持有
    第2級毒品安非他命，搜索期間適甲○○到場，乃一併帶案
    調查，當時經詢蔡嫌矢口否認販毒及不認識在場之甲○○，
    並供稱毒品來源係向1名綽號「白目仔」之男子購買，惟案
    有證人陳威銘等5人指證向蔡嫌購買毒品，全案於97年1月25
    日以南縣學警偵字第0971000887號刑事案件報告書，將蔡嫌
    依涉嫌持有及販賣第2級毒品安非他命罪嫌，隨案解送臺南
    地檢署偵辦，另甲○○部分因查無具體涉案事證，經陳某同
    意採尿送驗，結果呈安非他命陽性反應，另於98年2月7日以
    南縣學警偵字第0980000711號刑事案件報告書，報請臺南地
    檢署偵辦，復繼續追查蔡嫌販毒之事證，查出另證人蘇錦炎
    等8人之毒品來源均為乙○○，旋於98年1月21日借訊在押之
    蔡嫌，始坦承販賣毒品安非他命犯行不諱，並【主動供出】
    毒品來源為甲○○，遂另案將蔡、陳2人依涉嫌販賣第2級毒
    品安非他命罪嫌，於98年1月23日以南縣學警偵字第0981000
    073、0000000000、0000000000、0000000000號刑事案件報
    告書，報請台南地檢署偵辦，本案犯嫌甲○○未經拘提及逮
    捕。」等情，業經台南縣警察局學甲分局以99年1月20日南
    縣學警偵字第0990000503號函覆本院在卷（見本院卷第57、
    58頁），足見本件並無「被告供出毒品來源者之前，調查或
    偵查犯罪之公務員已有確切之證據，足以合理之懷疑被告所
    供販賣毒品來源之人，嗣後之破獲與被告之供出毒品來源間
    ，欠缺先後且相當的因果關係，不得適用毒品危害防制條例
    上開規定予以減刑。」之情形（最高法院97年度台上字第14
    75號判決參照），至為灼然。(二)「被告甲○○所涉販賣毒品
    案件，現於本署以98年度營偵字第207、208、209、210號案
    件偵辦中，惟因該被告甲○○經傳拘未到，業經本署於98年
    4月6日發布通緝。」等情，業經臺灣臺南地方法院檢察署以
    99年3月16日南檢治清98營偵210字第14996號函覆本院在卷
    （見本院卷第92頁），並有甲○○之臺灣高等法院被告前案
    紀錄表在卷可稽（見本院卷第60頁）。而被告乙○○於98年
    1月21日警詢時即供稱：「（於97年12月24日下午搜索查獲
    你當時，甲○○剛好到場欲作何事？）當時97年12月24日約
    下午15時甲○○以0000000000門號打給我持用之門號000000
    0000，向我說「有好康的」要過來找我，而他過來時剛好警
    方在我工寮搜索，他見狀立即逃跑約30公尺後就被警方查獲
    到案。（警方查獲甲○○當時有查獲一大包小夾鏈塑膠袋做
    何用？）這是甲○○準備用來分裝安非他命用的。（警方查
    獲甲○○時，為何沒有發現他攜帶安非他命？）因為甲○○
    要交安非他命給我時，習慣會先到工寮裡面查看確定安全後
    ，再到車上取安非他命，所以他查看時就被警方發現，因此
    開車載他的人見狀立即逃逸，所以警方未發現安非他命。（
    你販賣安非他命來源，除甲○○外另有何人？）沒有了。（
    警方查到甲○○當時，為何你不坦承毒品來源是甲○○提供
    ？）因當時我否認販毒，當然不會供出毒品來源是甲○○提
    供，另一方面甲○○知道我的住處漁塭寮，怕他報復所以才
    不敢供出。」等情；另甲○○於97年12月24日警詢時則供稱
    ：「（警方於今97年12月24日16時30分持臺南地方法院所核
    發南院刑搜字第0078888號搜索票前往臺南縣北門鄉錦湖村
    鰻池高幹46電桿旁工寮執行搜索時，你是否有在場？）有，
    我剛好要進去找乙○○。（你自己從身上拿出何物？）我拿
    1大包(小型)夾鏈袋交給警方。（你為何會持有1大包(小型)
    夾鏈袋？作何用途？）是乙○○要我買的。依我想法應該是
    乙○○要利用小型夾鏈袋分裝毒品安非他命之用途。」等情
    （詳台南縣警察局學甲分局第0000000000號偵查卷第23-24
    頁；27頁），由此足見，被告乙○○與甲○○關係匪淺，而
    甲○○既經檢察官傳拘未到，並通緝在案，則甲○○是否畏
    罪潛逃？不無疑義。雖甲○○未經逮獲到案，應從寬認定，
    堪認被告乙○○已供出毒品來源，因而查獲正犯甲○○。
三、新舊法比較適用之說明：
  (一)按被告犯罪後，毒品危害防制條例部分條文，業經修正通過
    ，並於98年5月20日公布。按法規之制定與法規之修正，如
    有特定生效日之必要者，依中央法規標準法第14條或第20條
    第2項準用第14條規定，應分別特定其施行日期。法規制定
    或前次修正基於特殊因素所特定之施行日期，並不適用於日
    後修正或再次修正之條文。法律之制定或修正，若未明定施
    行日期者，中央法規標準法雖未規定應自何時生效，然法律
    既經制定或修正並經總統公布，自應依一般原則，自公布日
    起算至第3日發生效力。本件98年5月20日修正公布之毒品危
    害防制條例部分條文，並未特定其施行日期。雖該條例於制
    定時，在第36條規定自公布後6個月施行，但此項施行日期
    之規定，並不適用於本次98年5月20日修正之條文。故本次
    修正條文既未明定其施行日期，自應依中央法規標準法第13
    條之規定，自公布日起算至第3日發生效力。（司法院98 年
    6月29日院台廳刑一字第0980014643號函參照）。次按行為
    後法律有變更者，適用行為時之法律，但行為後之法律有利
    於行為人者，適用最有利於行為人之法律，刑法第2條第1項
    定有明文。又依最高法院95年第8次刑庭會議決議所示關於
    新舊法比較之原則，除法定刑罰本身外，亦應就與罪刑有關
    其他法定加減原因等一切情形，綜其全部罪刑之結果而為比
    較。經查：
  1.販賣第二級毒品之刑罰，修正前毒品危害防制條例第4條第2
    項係規定為：「製造、運輸、販賣第二級毒品者，處無期徒
    刑或7年以上有期徒刑，得併科新臺幣7百萬元以下罰金。」
    ，修正後同條例第4條第2項之規定則將刑度提高為：「製造
    、運輸、販賣第二級毒品者，處無期徒刑或7年以上有期徒
    刑，得併科新臺幣1千萬元以下罰金。」，比較新舊法結果
    ，修正前之規定較有利於被告。
  2.修正前毒品危害防制條例第17條之規定為：「犯第4條第1項
    至第4項、第5條第1項至第4項前段、第6條第1項至第4項、
    第7條第1項至第4項、第8條第1項至第4項、第10條或第11條
    第1項、第2項之罪，供出毒品來源，因而破獲者，得減輕其
    刑。」，修正後毒品危害防制條例第17條則規定：「犯第4
    條至第8條、第10條或第11條之罪，供出毒品來源，因而查
    獲其他正犯或共犯者，減輕或免除其刑。犯第4條至第8條之
    罪於偵查及審判中均自白者，減輕其刑。」，修正後之毒品
    危害防制條例第17條第1項增列得免除其刑，第2項增列被告
    於偵查及審判中均自白，得減輕其刑之規定，顯然修正後之
    新法對被告較有利。
  3.綜合比較上述修正前、後之毒品危害防制條例相關條文，基
    於一體適用原則，就被告販賣第二級毒品之犯行，修正後之
    毒品危害防制條例規定較有利於被告，自應適用修正後之規
    定論處。
四、核被告所為，係犯毒品危害防制條例第4條第2項之販賣第二
    級毒品罪。被告因持有第二級毒品並進而販賣，其持有之低
    度行為業為販賣之高度行為所吸收，不另論罪。被告上開販
    賣第二級毒品罪之犯行，犯意各別、行為互殊，應分論併罰
    。被告有如事實欄所載之前科，於89年12月14日假釋出監，
    並於95年9月12日保護管束期滿視為執行完畢，有臺灣高等
    法院被告前案紀錄表附卷可稽，其於有期徒刑執行完畢後，
    5 年以內故意再犯本件有期徒刑以上之38罪，均為累犯，應
    各依刑法第47條第1項規定，除法定刑無期徒刑部分不得加
    重其刑外，就其餘部分加重其刑。又刑法第71條第2項規定
    「有二種以上之減輕者，先依較少之數減輕之」，另同法第
    66 條規定「有期徒刑、拘役、罰金減輕者，減輕其刑至二
    分之一。但同時有免除其刑之規定者，其減輕得減至三分之
    二」。而被告有修正後毒品危害防制條例第17條第1項「犯
    第四條至第八條、第十條或第十一條之罪，供出毒品來源，
    因而查獲其他正犯或共犯者，減輕或免除其刑。」及第2項
    「犯第四條至第八條之罪於偵查及審判中均自白者，減輕其
    刑。」之減輕原因，則依據刑法第71條第2項規定，當先依
    毒品危害防制條例第17條第2項減輕其刑，再依同條例第17
    條第1項遞減其刑。且刑既有上開之加重及減輕，則依刑法
    第71條第1項規定，先加後減。另刑法第59條之酌量減輕其
    刑，必須【犯罪之情狀顯可憫恕者，認為即予宣告法定最低
    度刑期尤嫌過重】時，始有其適用。查被告販賣第二級毒品
    罪，其法定本刑雖為無期徒刑或7年以上有期徒刑，然依累
    犯加重其刑及依毒品危害防制條例第17條第2項、第1項二次
    遞減其刑後之法定最低度刑期為有期徒刑1年2月，本院就被
    告所犯之販賣第二級毒品罪共38罪，各量處有期徒刑2年、1
    年10月、1年8月、1年6月、1年4月（詳如附表所示），自無
    猶嫌過重之情形；況販賣第二級毒品罪，雖採一罪一罰，然
    本案被告所犯共計38罪，販賣對象有13人之多，犯罪所得亦
    達6萬4 千4百元之多，就被告之整體犯罪情節加以觀察，自
    無犯罪之情狀顯可憫恕之情，故本院不再依刑法第59條規定
    再酌減其刑，併此敘明。
五、原審以被告之犯行，事證明確，因予論罪科刑，固非無見。
    惟查：(一)安非他命（Amphetamine）與甲基安非他命（Metha
    mphetamine）係不同之第二級毒品（詳毒品危害防制條例第
    2條第2項第2款附表二編號12、89），原判決事實欄認定被
    告所販賣者係甲基安非他命，詎於附表所示38次犯行竟均記
    載販賣安非他命，自有未合。(二)原審未依毒品危害防制條例
    第17條第1項規定予以減輕其刑，尚有未洽。(三)原審未就被
    告之整體犯罪情節加以觀察，遽依刑法第59條之規定予以減
    輕其刑，似有未當，況原判決既認被告「宣告法定最低度之
    刑猶嫌過重」，而再適用刑法第59條規定酌減其刑，其各別
    量刑自不應在有期徒刑3年6月以上，始符合減輕之意旨，詎
    原判決附表編號16、18、37、38之量刑竟在3年6月以上，併
    有判決不適用法則之違法（最高法院99年度台上字第203 號
    判決參照）。被告上訴意旨稱被告前曾供出毒品來源係甲○
    ○，原審未調查是否有毒品危害防制條例第17條第1項之適
    用，尚有疏誤等語，非無理由，且原判決另有上開其他可議
    之處，自應由本院予以撤銷改判。爰審酌被告有上開二次違
    反麻醉藥品管理條例之前科（販賣罪），經判刑並執行完畢
    ，足見其品行不佳，猶不思悔改，竟不思循正途賺取金錢，
    故態復萌，意圖牟利而販賣第二級毒品，造成毒品擴散而嚴
    重戕害國人身心健康，犯罪所生危害非微，然念其犯後尚知
    坦承犯行，犯後態度堪稱良好及其已50餘歲等一切情狀，分
    別量處如主文（即如附表）所示之刑，並定其應執行刑為有
    期徒刑10年6月（如附表所示之刑合計54年8月。按關於定執
    行刑之刑，屬自由裁量之範圍，應受考量所適用法律之目的
    及受法律秩序之理念所指導之內部性界限之拘束，最高法院
    98 年度台上字第6497號判決參照）。
六、被告販賣毒品所得如附表所示共計6萬4千4百元，應依毒品
    危害防制條例第19條第1項規定全部均宣告沒收，如全部或
    一部不能沒收時，以其財產抵償之；又扣案之使用00000000
    00號行動電話號碼之ＬＧ牌銀色行動電話手機1支（含ＳＩ
    Ｍ卡1張），係被告所有且供實行附表所示販賣第二級毒品
    犯行使用之物，業據被告供承在卷，亦應依毒品危害防制條
    例第19條第1項前段規定宣告沒收。至於同扣案之甲基安非
    他命1小包（驗後淨重0.257公克，詳97年度營偵字第2186號
    第209-1頁）及吸食器、勺子各1支，被告堅詞供己施用甲基
    安非他命使用等語，且被告本身確另有施用甲基安非他命之
    行為存在，而檢察官亦未舉證說明上開扣案物與本件販賣第
    二級毒品有何關連，既無證據足認上揭扣案物與本件犯行相
    關，自不宜於本案併予沒收，附此敘明。
據上論斷，應依刑事訴訟法第369條第1項前段、第364條、第299
條第1項前段，修正後毒品危害防制條例第4條第2項、第17條第1
項、第2項、第19條第1項，刑法第11條、第2條第1項、第47條第
1項、第51條第5款，判決如主文。
本案經檢察官范文豪到庭執行職務。
中    華    民    國    99    年    3     月    25    日
                  刑事第七庭  審判長法  官  李文福
                                    法  官  顏基典
                                    法  官  陳顯榮
以上正本證明與原本無異。
如不服本判決應於收受送達後10日內向本院提出上訴書狀，其未
敘述上訴理由者，並得於提起上訴後10日內向本院補提理由書（
均須按他造當事人之人數附繕本）「切勿逕送上級法院」。
                                    書記官  劉岳文
中    華    民    國    99    年    3     月    25    日
附表：
┌──┬────┬─────┬────┬───────┬──────────┬───────────────────┐
│編號│交易時間│ 交易地點 │販賣對象│販賣次數及價格│販賣對象使用之電話│     所犯罪名及刑責                   │
│    │        │          │        │  （新臺幣）  │  號碼              │                                      │
│    │        │          │        │              │聯絡交易通話時間（│                                      │
│    │        │          │        │              │  通訊監聽譯文所在）│                                      │
├──┼────┼─────┼────┼───────┼──────────┼───────────────────┤
│01  │97年12月│臺南縣北門│郭宗仁  │乙○○以2000元│0000000000        │乙○○販賣第二級毒品，累犯，處有期徒刑│
│    │4日10時 │鄉錦湖村某│        │之價格，販售甲│97年12月4日10時34 │壹年陸月。販賣毒品所得財物新臺幣貳仟元│
│    │34分47秒│路旁      │        │基安非他命1小 │  分47秒（偵一卷第15│沒收，如全部或一部不能沒收時，以其財產│
│    │後之某時│          │        │包            │  頁）              │抵償之；扣案ＬＧ牌銀色行動電話壹支（門│
│    │        │          │        │              │                    │號0000000000號，含ＳＩＭ卡壹│
│    │        │          │        │              │                    │張）沒收。                            │
├──┼────┼─────┼────┼───────┼──────────┼───────────────────┤
│02  │97年12月│臺南縣北門│郭宗仁  │乙○○以1000元│06─0000000       │乙○○販賣第二級毒品，累犯，處有期徒刑│
│    │7日16時 │鄉錦湖村快│        │之價格，販售甲│97年12月7日16時49 │壹年肆月。販賣毒品所得財物新臺幣壹仟元│
│    │49分42秒│速道路下之│        │基安非他命1小 │  分42秒（偵一卷第15│沒收，如全部或一部不能沒收時，以其財產│
│    │後之某時│涵洞      │        │包            │  頁）              │抵償之；扣案ＬＧ牌銀色行動電話壹支（門│
│    │        │          │        │              │                    │號0000000000號，含ＳＩＭ卡壹│
│    │        │          │        │              │                    │張）沒收。                            │
├──┼────┼─────┼────┼───────┼──────────┼───────────────────┤
│03  │97年12月│臺南縣北門│郭宗仁  │乙○○以2000元│06─0000000       │乙○○販賣第二級毒品，累犯，處有期徒刑│
│    │11日21時│鄉錦湖村某│        │之價格，販售甲│97年12月11日21時31│壹年陸月。販賣毒品所得財物新臺幣貳仟元│
│    │21時31分│路旁      │        │基安非他命1小 │  分32秒（偵一卷第15│沒收，如全部或一部不能沒收時，以其財產│
│    │32秒後之│          │        │包            │  頁）              │抵償之；扣案ＬＧ牌銀色行動電話壹支（門│
│    │某時    │          │        │              │                    │號0000000000號，含ＳＩＭ卡壹│
│    │        │          │        │              │                    │張）沒收。                            │
├──┼────┼─────┼────┼───────┼──────────┼───────────────────┤
│04  │97年12月│臺南縣北門│陳威銘  │乙○○以900元 │0000000000        │乙○○販賣第二級毒品，累犯，處有期徒刑│
│    │8日14時7│鄉錦湖村北│        │之價格，販售甲│97年12月8日14時7分│壹年肆月。販賣毒品所得財物新臺幣玖佰元│
│    │分27秒後│馬抽水站前│        │基安非他命1小 │  27秒（偵一卷第25頁│沒收，如全部或一部不能沒收時，以其財產│
│    │之某時  │          │        │包            │  ）                │抵償之；扣案ＬＧ牌銀色行動電話壹支（門│
│    │        │          │        │              │                    │號0000000000號，含ＳＩＭ卡壹│
│    │        │          │        │              │                    │張）沒收。                            │
├──┼────┼─────┼────┼───────┼──────────┼───────────────────┤
│05  │97年12月│臺南縣北門│陳威銘  │乙○○以1000元│0000000000        │乙○○販賣第二級毒品，累犯，處有期徒刑│
│    │13日16時│鄉錦湖村北│        │之價格，販售甲│97年12月13日16時49│壹年肆月。販賣毒品所得財物新臺幣壹仟元│
│    │49分後之│馬抽水站前│        │基安非他命1小 │  分（偵一卷第25頁）│沒收，如全部或一部不能沒收時，以其財產│
│    │某時    │          │        │包            │                    │抵償之；扣案ＬＧ牌銀色行動電話壹支（門│
│    │        │          │        │              │                    │號0000000000號，含ＳＩＭ卡壹│
│    │        │          │        │              │                    │張）沒收。                            │
├──┼────┼─────┼────┼───────┼──────────┼───────────────────┤
│06  │97年12月│臺南縣北門│陳志銘  │乙○○以2000元│0000000000        │乙○○販賣第二級毒品，累犯，處有期徒刑│
│    │10日18時│鄉錦湖村北│        │之價格，販售甲│97年12月10日18時49│壹年陸月。販賣毒品所得財物新臺幣貳仟元│
│    │49分28秒│馬抽水站前│        │基安非他命1小 │  分28秒（偵一卷第25│沒收，如全部或一部不能沒收時，以其財產│
│    │後之某時│          │        │包            │  頁）              │抵償之；扣案ＬＧ牌銀色行動電話壹支（門│
│    │        │          │        │              │                    │號0000000000號，含ＳＩＭ卡壹│
│    │        │          │        │              │                    │張）沒收。                            │
├──┼────┼─────┼────┼───────┼──────────┼───────────────────┤
│07  │97年12月│臺南縣北門│陳志銘  │乙○○以1000元│0000000000        │乙○○販賣第二級毒品，累犯，處有期徒刑│
│    │11日0時 │鄉錦湖村北│        │之價格，販售甲│97年12月11日0時23 │壹年肆月。販賣毒品所得財物新臺幣壹仟元│
│    │23分04秒│馬抽水站前│        │基安非他命1小 │  分04秒（偵一卷第25│沒收，如全部或一部不能沒收時，以其財產│
│    │後之某時│          │        │包            │  頁）              │抵償之；扣案ＬＧ牌銀色行動電話壹支（門│
│    │        │          │        │              │                    │號0000000000號，含ＳＩＭ卡壹│
│    │        │          │        │              │                    │張）沒收。                            │
├──┼────┼─────┼────┼───────┼──────────┼───────────────────┤
│08  │97年12月│臺南縣北門│王文俊  │乙○○以1000元│0000000000        │乙○○販賣第二級毒品，累犯，處有期徒刑│
│    │4日12時 │鄉錦湖村快│        │之價格，販售甲│97年12月4日12時11 │壹年肆月。販賣毒品所得財物新臺幣壹仟元│
│    │11分56秒│速道路下之│        │基安非他命1小 │  分56秒（偵一卷第44│沒收，如全部或一部不能沒收時，以其財產│
│    │後之某時│涵洞      │        │包            │  頁）              │抵償之；扣案ＬＧ牌銀色行動電話壹支（門│
│    │        │          │        │              │                    │號0000000000號，含ＳＩＭ卡壹│
│    │        │          │        │              │                    │張）沒收。                            │
├──┼────┼─────┼────┼───────┼──────────┼───────────────────┤
│09  │97年12月│臺南縣北門│王文俊  │乙○○以2000元│0000000000        │乙○○販賣第二級毒品，累犯，處有期徒刑│
│    │10日8時 │鄉錦湖村快│        │之價格，販售甲│97年12月4日7時47分│壹年陸月。販賣毒品所得財物新臺幣貳仟元│
│    │08分04秒│速道路下之│        │基安非他命1小 │  42秒、同日7時56分 │沒收，如全部或一部不能沒收時，以其財產│
│    │後之某時│涵洞      │        │包            │  31秒、同日8時08分 │抵償之；扣案ＬＧ牌銀色行動電話壹支（門│
│    │        │          │        │              │  04秒（偵一卷第44頁│號0000000000號，含ＳＩＭ卡壹│
│    │        │          │        │              │  ）                │張）沒收。                            │
├──┼────┼─────┼────┼───────┼──────────┼───────────────────┤
│10  │97年12月│臺南縣北門│魏菁秀  │乙○○以1000元│0000000000        │乙○○販賣第二級毒品，累犯，處有期徒刑│
│    │8日13時 │鄉錦湖村堤│        │之價格，販售甲│97年12月8日13時46 │壹年肆月。販賣毒品所得財物新臺幣壹仟元│
│    │59分08秒│防路旁    │        │基安非他命1小 │  分26秒、同日13時59│沒收，如全部或一部不能沒收時，以其財產│
│    │後之某時│          │        │包            │  分08秒（偵一卷第52│抵償之；扣案ＬＧ牌銀色行動電話壹支（門│
│    │        │          │        │              │  頁）              │號0000000000號，含ＳＩＭ卡壹│
│    │        │          │        │              │                    │張）沒收。                            │
├──┼────┼─────┼────┼───────┼──────────┼───────────────────┤
│11  │97年12月│臺南縣北門│魏菁秀  │乙○○以2000元│0000000000        │乙○○販賣第二級毒品，累犯，處有期徒刑│
│    │14日8時 │鄉錦湖村堤│        │之價格，販售甲│97年12月14日8時20 │壹年陸月。販賣毒品所得財物新臺幣貳仟元│
│    │20分20秒│防路旁    │        │基安非他命1小 │  分20秒（偵一卷第52│沒收，如全部或一部不能沒收時，以其財產│
│    │後之某時│          │        │包            │  頁）              │抵償之；扣案ＬＧ牌銀色行動電話壹支（門│
│    │        │          │        │              │                    │號0000000000號，含ＳＩＭ卡壹│
│    │        │          │        │              │                    │張）沒收。                            │
├──┼────┼─────┼────┼───────┼──────────┼───────────────────┤
│12  │97年12月│臺南縣北門│魏菁秀  │乙○○以1000元│0000000000        │乙○○販賣第二級毒品，累犯，處有期徒刑│
│    │15日16時│鄉錦湖村堤│        │之價格，販售甲│97年12月15日16時08│壹年肆月。販賣毒品所得財物新臺幣壹仟元│
│    │21分47秒│防路旁    │        │基安非他命2小 │  分10秒、同日16時21│沒收，如全部或一部不能沒收時，以其財產│
│    │後之某時│          │        │包            │  分47秒（偵一卷第52│抵償之；扣案ＬＧ牌銀色行動電話壹支（門│
│    │        │          │        │              │  頁）              │號0000000000號，含ＳＩＭ卡壹│
│    │        │          │        │              │                    │張）沒收。                            │
├──┼────┼─────┼────┼───────┼──────────┼───────────────────┤
│13  │97年12月│臺南縣北門│陳正益  │乙○○以800元 │0000000000        │乙○○販賣第二級毒品，累犯，處有期徒刑│
│    │3日17時 │鄉錦湖村鰻│        │之價格，販售甲│97年12月3日17時22 │壹年肆月。販賣毒品所得財物新臺幣捌佰元│
│    │56分10秒│池高幹46右│        │基安非他命1小 │  分46秒、同日17時24│沒收，如全部或一部不能沒收時，以其財產│
│    │後之某時│2電桿旁工 │        │包            │  分51秒、同日17時45│抵償之；扣案ＬＧ牌銀色行動電話壹支（門│
│    │        │寮旁      │        │              │  分32秒、同日17時56│號0000000000號，含ＳＩＭ卡壹│
│    │        │          │        │              │  分10秒（偵一卷第88│張）沒收。                            │
│    │        │          │        │              │  頁）              │                                      │
├──┼────┼─────┼────┼───────┼──────────┼───────────────────┤
│14  │97年12月│臺南縣北門│陳正益  │乙○○以1000元│0000000000        │乙○○販賣第二級毒品，累犯，處有期徒刑│
│    │9日18時 │鄉錦湖村鰻│        │之價格，販售甲│97年12月9日18時36 │壹年肆月。販賣毒品所得財物新臺幣壹仟元│
│    │36分44秒│池高幹46右│        │基安非他命1小 │  分44秒（偵一卷第88│沒收，如全部或一部不能沒收時，以其財產│
│    │後之某時│2電桿旁工 │        │包            │  頁）              │抵償之；扣案ＬＧ牌銀色行動電話壹支（門│
│    │        │寮旁      │        │              │                    │號0000000000號，含ＳＩＭ卡壹│
│    │        │          │        │              │                    │張）沒收。                            │
├──┼────┼─────┼────┼───────┼──────────┼───────────────────┤
│15  │97年12月│臺南縣北門│陳正益  │乙○○以700元 │0000000000        │乙○○販賣第二級毒品，累犯，處有期徒刑│
│    │12日19時│鄉錦湖村鰻│        │之價格，販售甲│97年12月12日19時50│壹年肆月。販賣毒品所得財物新臺幣柒佰元│
│    │58分11秒│池高幹46右│        │基安非他命1小 │  分17秒、同日19時58│沒收，如全部或一部不能沒收時，以其財產│
│    │後之某時│2電桿旁工 │        │包            │  分11秒（偵一卷第88│抵償之；扣案ＬＧ牌銀色行動電話壹支（門│
│    │        │寮旁      │        │              │  頁）              │號0000000000號，含ＳＩＭ卡壹│
│    │        │          │        │              │                    │張）沒收。                            │
├──┼────┼─────┼────┼───────┼──────────┼───────────────────┤
│16  │97年12月│臺南縣北門│蘇錦炎  │乙○○以4000元│0000000000        │乙○○販賣第二級毒品，累犯，處有期徒刑│
│    │3日21時 │鄉錦湖村鰻│        │之價格，販售甲│97年12月3日21時18 │壹年拾月。販賣毒品所得財物新臺幣肆仟元│
│    │18分45秒│池高幹46右│        │基安非他命1小 │  分45秒（偵一卷第10│沒收，如全部或一部不能沒收時，以其財產│
│    │後之某時│2電桿旁工 │        │包            │  6頁）             │抵償之；扣案ＬＧ牌銀色行動電話壹支（門│
│    │        │寮內      │        │              │                    │號0000000000號，含ＳＩＭ卡壹│
│    │        │          │        │              │                    │張）沒收。                            │
├──┼────┼─────┼────┼───────┼──────────┼───────────────────┤
│17  │97年12月│臺南縣北門│蘇錦炎  │乙○○以1000元│0000000000        │乙○○販賣第二級毒品，累犯，處有期徒刑│
│    │9日20時 │鄉錦湖村鰻│        │之價格，販售甲│97年12月9日20時05 │壹年肆月。販賣毒品所得財物新臺幣壹仟元│
│    │05分01秒│池高幹46右│        │基安非他命1小 │  分01秒（偵一卷第10│沒收，如全部或一部不能沒收時，以其財產│
│    │後之某時│2電桿旁工 │        │包            │  6頁）             │抵償之；扣案ＬＧ牌銀色行動電話壹支（門│
│    │        │寮內      │        │              │                    │號0000000000號，含ＳＩＭ卡壹│
│    │        │          │        │              │                    │張）沒收。                            │
├──┼────┼─────┼────┼───────┼──────────┼───────────────────┤
│18  │97年12月│臺南縣北門│蘇錦炎  │乙○○以8000元│0000000000        │乙○○販賣第二級毒品，累犯，處有期徒刑│
│    │10日5時 │鄉錦湖村鰻│        │之價格，販售甲│97年12月10日5時32 │貳年。販賣毒品所得財物新臺幣捌仟元沒收│
│    │32分18秒│池高幹46右│        │基安非他命1小 │  分18秒（偵一卷第10│，如全部或一部不能沒收時，以其財產抵償│
│    │後之某時│2電桿旁工 │        │包            │  6頁）             │之；扣案ＬＧ牌銀色行動電話壹支（門號０│
│    │        │寮內      │        │              │                    │000000000號，含ＳＩＭ卡壹張）│
│    │        │          │        │              │                    │沒收。                                │
├──┼────┼─────┼────┼───────┼──────────┼───────────────────┤
│19  │97年12月│臺南縣北門│蔡宏昌（│乙○○以1000元│0000000000        │乙○○販賣第二級毒品，累犯，處有期徒刑│
│    │4日22時 │鄉錦湖村鰻│與友人陳│之價格，販售甲│97年12月4日22時54 │壹年肆月。販賣毒品所得財物新臺幣壹仟元│
│    │54分07秒│池高幹46右│志忠共同│基安非他命1小 │  分07秒（偵一卷第12│沒收，如全部或一部不能沒收時，以其財產│
│    │後之某時│2電桿旁工 │前往）  │包            │  0頁）             │抵償之；扣案ＬＧ牌銀色行動電話壹支（門│
│    │        │寮內      │        │              │                    │號0000000000號，含ＳＩＭ卡壹│
│    │        │          │        │              │                    │張）沒收。                            │
├──┼────┼─────┼────┼───────┼──────────┼───────────────────┤
│20  │97年12月│臺南縣北門│蔡宏昌（│乙○○以1000元│0000000000        │乙○○販賣第二級毒品，累犯，處有期徒刑│
│    │7日16時 │鄉錦湖村北│與友人陳│之價格，販售甲│97年12月7日16時18 │壹年肆月。販賣毒品所得財物新臺幣壹仟元│
│    │18分04秒│馬抽水站前│志忠共同│基安非他命1小 │  分04秒（偵一卷第12│沒收，如全部或一部不能沒收時，以其財產│
│    │後之某時│          │前往）  │包            │  0頁）             │抵償之；扣案ＬＧ牌銀色行動電話壹支（門│
│    │        │          │        │              │                    │號0000000000號，含ＳＩＭ卡壹│
│    │        │          │        │              │                    │張）沒收。                            │
├──┼────┼─────┼────┼───────┼──────────┼───────────────────┤
│21  │97年12月│臺南縣北門│蔡宏昌（│乙○○以2000元│0000000000        │乙○○販賣第二級毒品，累犯，處有期徒刑│
│    │10日10時│鄉錦湖村北│與友人陳│之價格，販售甲│97年12月10日10時28│壹年陸月。販賣毒品所得財物新臺幣貳仟元│
│    │28分01秒│馬抽水站前│志忠共同│基安非他命1小 │  分01秒（偵一卷第12│沒收，如全部或一部不能沒收時，以其財產│
│    │後之某時│          │前往）  │包            │  0頁）             │抵償之；扣案ＬＧ牌銀色行動電話壹支（門│
│    │        │          │        │              │                    │號0000000000號，含ＳＩＭ卡壹│
│    │        │          │        │              │                    │張）沒收。                            │
├──┼────┼─────┼────┼───────┼──────────┼───────────────────┤
│22  │97年12月│臺南縣北門│蔡宏昌（│乙○○以1000元│0000000000        │乙○○販賣第二級毒品，累犯，處有期徒刑│
│    │12日16時│鄉錦湖村北│與友人陳│之價格，販售甲│97年12月12日16時49│壹年肆月。販賣毒品所得財物新臺幣壹仟元│
│    │49分24秒│馬抽水站前│志忠共同│基安非他命1小 │  分24秒（偵一卷第12│沒收，如全部或一部不能沒收時，以其財產│
│    │後之某時│          │前往）  │包            │  0頁）             │抵償之；扣案ＬＧ牌銀色行動電話壹支（門│
│    │        │          │        │              │                    │號0000000000號，含ＳＩＭ卡壹│
│    │        │          │        │              │                    │張）沒收。                            │
├──┼────┼─────┼────┼───────┼──────────┼───────────────────┤
│23  │97年12月│臺南縣北門│蔡宏昌（│乙○○以1000元│0000000000        │乙○○販賣第二級毒品，累犯，處有期徒刑│
│    │14日15時│鄉錦湖村堤│與友人陳│之價格，販售甲│97年12月14日15時28│壹年肆月。販賣毒品所得財物新臺幣壹仟元│
│    │28分38秒│防邊某廟前│志忠共同│基安非他命1小 │  分38秒（偵一卷第12│沒收，如全部或一部不能沒收時，以其財產│
│    │後之某時│          │前往）  │包            │  0頁）             │抵償之；扣案ＬＧ牌銀色行動電話壹支（門│
│    │        │          │        │              │                    │號0000000000號，含ＳＩＭ卡壹│
│    │        │          │        │              │                    │張）沒收。                            │
├──┼────┼─────┼────┼───────┼──────────┼───────────────────┤
│24  │97年12月│臺南縣北門│呂基標  │乙○○以1000元│0000000000        │乙○○販賣第二級毒品，累犯，處有期徒刑│
│    │4日16時 │鄉錦湖村快│        │之價格，販售甲│97年12月4日16時56 │壹年肆月。販賣毒品所得財物新臺幣壹仟元│
│    │56分48秒│速道路下之│        │基安非他命1小 │  分48秒（偵一卷第  │沒收，如全部或一部不能沒收時，以其財產│
│    │後之某時│涵洞      │        │包            │  139頁）           │抵償之；扣案ＬＧ牌銀色行動電話壹支（門│
│    │        │          │        │              │                    │號0000000000號，含ＳＩＭ卡壹│
│    │        │          │        │              │                    │張）沒收。                            │
├──┼────┼─────┼────┼───────┼──────────┼───────────────────┤
│25  │97年12月│臺南縣北門│呂基標  │乙○○以1000元│0000000000        │乙○○販賣第二級毒品，累犯，處有期徒刑│
│    │10日18時│鄉錦湖村快│        │之價格，販售甲│97年12月10日17時59│壹年肆月。販賣毒品所得財物新臺幣壹仟元│
│    │16分02秒│速道路下之│        │基安非他命1小 │  分02秒、同日18時16│沒收，如全部或一部不能沒收時，以其財產│
│    │後之某時│涵洞      │        │包            │  分02秒（偵一卷第13│抵償之；扣案ＬＧ牌銀色行動電話壹支（門│
│    │        │          │        │              │  9頁）             │號0000000000號，含ＳＩＭ卡壹│
│    │        │          │        │              │                    │張）沒收。                            │
├──┼────┼─────┼────┼───────┼──────────┼───────────────────┤
│26  │97年12月│臺南縣北門│呂基標  │乙○○以2000元│0000000000        │乙○○販賣第二級毒品，累犯，處有期徒刑│
│    │11日19時│鄉錦湖村快│        │之價格，販售甲│97年12月11日19時14│壹年陸月。販賣毒品所得財物新臺幣貳仟元│
│    │14分46秒│速道路下之│        │基安非他命1小 │  分46秒（偵一卷第13│沒收，如全部或一部不能沒收時，以其財產│
│    │後之某時│涵洞      │        │包            │  9頁）             │抵償之；扣案ＬＧ牌銀色行動電話壹支（門│
│    │        │          │        │              │                    │號0000000000號，含ＳＩＭ卡壹│
│    │        │          │        │              │                    │張）沒收。                            │
├──┼────┼─────┼────┼───────┼──────────┼───────────────────┤
│27  │97年12月│臺南縣北門│呂基標  │乙○○以1000元│0000000000        │乙○○販賣第二級毒品，累犯，處有期徒刑│
│    │15日18時│鄉錦湖村快│        │之價格，販售甲│97年12月15日18時10│壹年肆月。販賣毒品所得財物新臺幣壹仟元│
│    │31分36秒│速道路下之│        │基安非他命1小 │  分18秒、同日18時31│沒收，如全部或一部不能沒收時，以其財產│
│    │後之某時│涵洞      │        │包            │  分36秒（偵一卷第13│抵償之；扣案ＬＧ牌銀色行動電話壹支（門│
│    │        │          │        │              │  9頁）             │號0000000000號，含ＳＩＭ卡壹│
│    │        │          │        │              │                    │張）沒收。                            │
├──┼────┼─────┼────┼───────┼──────────┼───────────────────┤
│28  │97年12月│嘉義縣布袋│邱保安  │乙○○以1000元│0000000000        │乙○○販賣第二級毒品，累犯，處有期徒刑│
│    │3日21時 │鎮新岑里台│        │之價格，販售甲│97年12月3日21時02 │壹年肆月。販賣毒品所得財物新臺幣壹仟元│
│    │02分29秒│17線某路旁│        │基安非他命1小 │  分29秒（偵一卷第16│沒收，如全部或一部不能沒收時，以其財產│
│    │後之某時│          │        │包            │  3頁）             │抵償之；扣案ＬＧ牌銀色行動電話壹支（門│
│    │        │          │        │              │                    │號0000000000號，含ＳＩＭ卡壹│
│    │        │          │        │              │                    │張）沒收。                            │
├──┼────┼─────┼────┼───────┼──────────┼───────────────────┤
│29  │97年12月│嘉義縣布袋│邱保安  │乙○○以1000元│0000000000        │乙○○販賣第二級毒品，累犯，處有期徒刑│
│    │9日23時 │鎮新岑里新│        │之價格，販售甲│97年12月9日23時10 │壹年肆月。販賣毒品所得財物新臺幣壹仟元│
│    │27分22秒│塭加油站前│        │基安非他命1小 │  分12秒、同日23時27│沒收，如全部或一部不能沒收時，以其財產│
│    │後之某時│          │        │包            │  分22秒（偵一卷第16│抵償之；扣案ＬＧ牌銀色行動電話壹支（門│
│    │        │          │        │              │  3頁）             │號0000000000號，含ＳＩＭ卡壹│
│    │        │          │        │              │                    │張）沒收。                            │
├──┼────┼─────┼────┼───────┼──────────┼───────────────────┤
│30  │97年12月│嘉義縣布袋│邱保安  │乙○○以1000元│0000000000        │乙○○販賣第二級毒品，累犯，處有期徒刑│
│    │14日23時│鎮新岑里台│        │之價格，販售甲│97年12月14日23時11│壹年肆月。販賣毒品所得財物新臺幣壹仟元│
│    │11分43秒│17線路旁  │        │基安非他命1小 │  分43秒（偵一卷第16│沒收，如全部或一部不能沒收時，以其財產│
│    │後之某時│          │        │包            │  3頁）             │抵償之；扣案ＬＧ牌銀色行動電話壹支（門│
│    │        │          │        │              │                    │號0000000000號，含ＳＩＭ卡壹│
│    │        │          │        │              │                    │張）沒收。                            │
├──┼────┼─────┼────┼───────┼──────────┼───────────────────┤
│31  │97年12月│臺南縣北門│翁振義  │乙○○以3000元│0000000000        │乙○○販賣第二級毒品，累犯，處有期徒刑│
│    │4日19時 │鄉錦湖村快│        │之價格，販售甲│97年12月4日18時52 │壹年捌月。販賣毒品所得財物新臺幣參仟元│
│    │06分07秒│速道路下之│        │基安非他命1小 │  分57秒、同日19時16│沒收，如全部或一部不能沒收時，以其財產│
│    │後之某時│涵洞      │        │包            │  分07秒（偵一卷第15│抵償之；扣案ＬＧ牌銀色行動電話壹支（門│
│    │        │          │        │              │  5頁）             │號0000000000號，含ＳＩＭ卡壹│
│    │        │          │        │              │                    │張）沒收。                            │
├──┼────┼─────┼────┼───────┼──────────┼───────────────────┤
│32  │97年12月│嘉義縣布袋│翁振義  │乙○○以3000元│0000000000        │乙○○販賣第二級毒品，累犯，處有期徒刑│
│    │5日20時 │鎮新塭里東│        │之價格，販售甲│97年12月5日19時31 │壹年捌月。販賣毒品所得財物新臺幣參仟元│
│    │01分05秒│西向快速道│        │基安非他命1小 │  分42秒、同日20時01│沒收，如全部或一部不能沒收時，以其財產│
│    │後之某時│路下      │        │包            │  分05秒（偵一卷第15│抵償之；扣案ＬＧ牌銀色行動電話壹支（門│
│    │        │          │        │              │  5頁）             │號0000000000號，含ＳＩＭ卡壹│
│    │        │          │        │              │                    │張）沒收。                            │
├──┼────┼─────┼────┼───────┼──────────┼───────────────────┤
│33  │97年12月│臺南縣北門│翁振義  │乙○○以1000元│0000000000        │乙○○販賣第二級毒品，累犯，處有期徒刑│
│    │14日20時│鄉錦湖村快│        │之價格，販售甲│97年12月14日19時57│壹年肆月。販賣毒品所得財物新臺幣壹仟元│
│    │23分03秒│速道路下之│        │基安非他命1小 │  分21秒、同日20時23│沒收，如全部或一部不能沒收時，以其財產│
│    │後之某時│涵洞      │        │包            │  分03秒（偵一卷第15│抵償之；扣案ＬＧ牌銀色行動電話壹支（門│
│    │        │          │        │              │  5頁）             │號0000000000號，含ＳＩＭ卡壹│
│    │        │          │        │              │                    │張）沒收。                            │
├──┼────┼─────┼────┼───────┼──────────┼───────────────────┤
│34  │97年12月│臺南縣北門│郭欣華  │乙○○以1000元│0000000000        │乙○○販賣第二級毒品，累犯，處有期徒刑│
│    │3日18時 │鄉錦湖村鰻│        │之價格，販售甲│97年12月3日12時48 │壹年肆月。販賣毒品所得財物新臺幣壹仟元│
│    │18分56秒│池高幹46右│        │基安非他命1小 │  分51秒、同日18時18│沒收，如全部或一部不能沒收時，以其財產│
│    │後之某時│2電桿旁工 │        │包            │  分56秒（偵一卷第18│抵償之；扣案ＬＧ牌銀色行動電話壹支（門│
│    │        │寮外      │        │              │  4頁）             │號0000000000號，含ＳＩＭ卡壹│
│    │        │          │        │              │                    │張）沒收。                            │
├──┼────┼─────┼────┼───────┼──────────┼───────────────────┤
│35  │97年12月│臺南縣北門│郭欣華  │乙○○以1000元│0000000000        │乙○○販賣第二級毒品，累犯，處有期徒刑│
│    │9日21時 │鄉錦湖村鰻│        │之價格，販售甲│97年12月9日21時26 │壹年肆月。販賣毒品所得財物新臺幣壹仟元│
│    │26分29秒│池高幹46右│        │基安非他命1小 │  分29秒（偵一卷第18│沒收，如全部或一部不能沒收時，以其財產│
│    │後之某時│2電桿旁工 │        │包            │  4頁）             │抵償之；扣案ＬＧ牌銀色行動電話壹支（門│
│    │        │寮外      │        │              │                    │號0000000000號，含ＳＩＭ卡壹│
│    │        │          │        │              │                    │張）沒收。                            │
├──┼────┼─────┼────┼───────┼──────────┼───────────────────┤
│36  │97年12月│臺南縣北門│郭欣華  │乙○○以1000元│0000000000        │乙○○販賣第二級毒品，累犯，處有期徒刑│
│    │12日19時│鄉錦湖村鰻│        │之價格，販售甲│97年12月12日19時36│壹年肆月。販賣毒品所得財物新臺幣壹仟元│
│    │36分01秒│池高幹46右│        │基安非他命1小 │  分01秒、同日19時48│沒收，如全部或一部不能沒收時，以其財產│
│    │後之某時│2電桿旁工 │        │包            │  分22秒（偵一卷第18│抵償之；扣案ＬＧ牌銀色行動電話壹支（門│
│    │        │寮外      │        │              │  4頁）             │號0000000000號，含ＳＩＭ卡壹│
│    │        │          │        │              │                    │張）沒收。                            │
├──┼────┼─────┼────┼───────┼──────────┼───────────────────┤
│37  │97年12月│臺南縣北門│蘇志河  │乙○○以4000元│0000000000        │乙○○販賣第二級毒品，累犯，處有期徒刑│
│    │7日14時 │鄉錦湖村鰻│        │之價格，販售甲│97年12月7日14時16 │壹年拾月。販賣毒品所得財物新臺幣肆仟元│
│    │16分24秒│池高幹46右│        │基安非他命1小 │  分24秒（偵一卷第19│沒收，如全部或一部不能沒收時，以其財產│
│    │後之某時│2電桿旁工 │        │包            │  5頁）             │抵償之；扣案ＬＧ牌銀色行動電話壹支（門│
│    │        │寮外路邊  │        │              │                    │號0000000000號，含ＳＩＭ卡壹│
│    │        │          │        │              │                    │張）沒收。                            │
├──┼────┼─────┼────┼───────┼──────────┼───────────────────┤
│38  │97年12月│臺南縣北門│蘇志河  │乙○○以4000元│0000000000        │乙○○販賣第二級毒品，累犯，處有期徒刑│
│    │13日9時 │鄉錦湖村鰻│        │之價格，販售甲│97年12月13日9時12 │壹年拾月。販賣毒品所得財物新臺幣肆仟元│
│    │12分25秒│池高幹46右│        │基安非他命1小 │  分25秒（偵一卷第19│沒收，如全部或一部不能沒收時，以其財產│
│    │後之某時│2電桿旁工 │        │包            │  5頁）             │抵償之；扣案ＬＧ牌銀色行動電話壹支（門│
│    │        │寮外路邊  │        │              │                    │號0000000000號，含ＳＩＭ卡壹│
│    │        │          │        │              │                    │張）沒收。                            │
└──┴────┴─────┴────┴───────┴──────────┴───────────────────┘
附錄：本判決論罪科刑法條
毒品危害防制條例第4條第2項：
製造、運輸、販賣第二級毒品者，處無期徒刑或 7 年以上有期徒
刑，得併科新臺幣1千萬元以下罰金。

司法院資訊處製作；財團法人民間司法改革基金會備份。
